最高法院刑事判決　　　　　　　　　 111年度台上字第1685號
上　訴　人　梁俊傑
上列上訴人因違反槍砲彈藥刀械管制條例案件，不服臺灣高等法
院臺中分院中華民國110 年12月8日第二審判決（110年度上訴字
第800 號，起訴案號：臺灣臺中地方檢察署109年度偵字第15482
、15484號），提起上訴，本院判決如下：
    主  文
上訴駁回。
    理  由
一、按刑事訴訟法第377 條規定，上訴於第三審法院，非以判決
    違背法令為理由，不得為之。是提起第三審上訴，應以原判
    決違背法令為理由，係屬法定要件。如果上訴理由書狀並未
    依據卷內訴訟資料，具體指摘原判決不適用何種法則或如何
    適用不當，或所指摘原判決違法情事，顯與法律規定得為第
    三審上訴理由之違法情形，不相適合時，均應認其上訴為違
    背法律上之程式，予以駁回。
二、本件原判決撤銷第一審關於非法持有改造槍枝部分科刑之判
    決，改判仍依想像競合犯，從一重論處上訴人梁俊傑（另犯
    妨害公務執行罪部分業經判決確定）犯非法持有可發射子彈
    具有殺傷力之改造槍枝（累犯）罪刑及相關沒收之宣告，已
    載敘其調查證據之結果及憑以認定犯罪事實之心證理由。而
    刑之量定，係實體法上賦予法院得依職權自由裁量之事項，
    苟已以行為人之責任為基礎，並斟酌刑法第57條各款所列情
    狀，在法定刑度內，酌量科刑，無偏執一端，致明顯失出失
    入情形，即不得任意指摘為違法，以為第三審上訴之理由。
    原判決已具體審酌關於刑法第57條科刑等一切情狀，並說明
    其所為對於社會治安之危險性，兼衡其犯罪目的、動機、犯
    後態度、智識程度暨家庭生活經濟狀況等各情，依累犯規定
    加重其刑及雖符合槍砲彈藥刀械管制條例第18條第1 項前段
    自首之特別規定，僅予減輕而未免除其刑之理由，核其量定
    之刑罰，已兼顧相關有利與不利之科刑資料，客觀上並未逾
    越法定刑度，又非濫用其裁量權限，核屬事實審法院量刑職
    權之適法行使，無違法可言。原審審酌上訴人所提之身心障
    礙證明，調閱其於相關醫院病歷及檢查報告，並依衛生福利
    部草屯療養院對其進行精神鑑定之結果，認無刑法第19條第
    1、2項不罰或減輕其刑規定之適用，另審酌其犯罪情狀，認
    無可憫恕之事由，未依刑法第59條酌減其刑，均已闡述理由
    明確，並無不合。上訴意旨猶以其向警方自首持有扣案之槍
    彈，應依法免除其刑，並以其腦部受損、領有輕度精神障礙
    手冊、購得槍彈未用於犯罪等語，指摘原審量刑過重，係單
    純就原審前述量刑裁量權之合法行使，徒以自己說詞，任意
    指為違法，非適法之第三審上訴理由。其上訴違背法律上之
    程式，應予駁回。又本件既從程序上駁回，上訴人請求本院
    依刑法第59條酌減其刑，自無從審酌，附此敘明。
據上論結，應依刑事訴訟法第395條前段，判決如主文。
中    華    民    國   111    年    3     月    9     日
                  刑事第九庭審判長法  官  段  景  榕  
                                  法  官  楊  力  進  
                                  法  官  汪  梅  芬  
                                  法  官  宋  松  璟  
                                  法  官  鄧  振  球  
本件正本證明與原本無異
                                  書記官
中    華    民    國   111    年    3     月    21    日